【裁判字號】    95,交簡上,6
【裁判日期】    950317
【裁判案由】    公共危險
【裁判全文】
臺灣彰化地方法院刑事判決             95年度交簡上字第6號
公  訴  人  臺灣彰化地方法院檢察署檢察官
上  訴  人
即  被  告  乙○○
上列上訴人即被告因公共危險案件，不服本院彰化簡易庭九十五
年度彰交簡字第一八號中華民國九十五年一月十一日第一審簡易
判決（原聲請簡易判決處刑案號：九十四年度偵字第九二七四號
），提起上訴，本院管轄之第二審合議庭判決如下：
    主  文
上訴駁回。
乙○○緩刑貳年。
    事實及理由
一、本案經本院審理結果，認第一審判決認事用法及量刑均無不
    當，應予維持，並引用第一審判決書記載之事實、證據及理
    由（如附件）。
二、上訴人即被告上訴意旨略以：發生車禍後，伊就馬上打電話
    叫救護車，案發後，伊深感後悔，也知道錯了，事後伊亦繼
    續關心被害人，並業與被害人達成和解，請求從輕量刑，並
    給予緩刑云云。
三、按道路交通安全規則第一百十四條第二款規定，汽車駕駛人
    飲酒後吐氣所含酒精成份（即濃度）超過每公升零點二五毫
    克以上者，不得駕車，即是基於酒精對人體中樞神經系統有
    麻醉作用，為維護安全駕駛，而為之禁止規定。又按刑法第
    一百八十五條之三所稱服用酒類或其他相類之物，不能安全
    駕駛動力交通工具之公共危險條款，則屬抽象危險犯之規定
    ，此種抽象危險犯係伴隨飲酒過量駕車之行為而當然成立。
    換言之，只需客觀上有此種行為出現，危險即視為存在，是
    否果真肇事，並不影響公共危險罪責之成立，然如確實因之
    駕車肇事，其刑責之明顯性，自更不待言。又參考德國、美
    國之認定標準，對於酒精濃度呼氣已達每公升零點五五毫克
    或血液濃度達百分之零點一一以上，肇事率為一般正常人之
    十倍，認為已達「不能安全駕駛」之標準；至於上揭數值以
    下之行為，如輔以其他客觀事實得作為「不能安全駕駛」之
    判斷，亦認為應依刑法第一百八十五條之三之規定移送，法
    務部八十八年五月十八日法八八檢字第００一六六九號函亦
    採斯旨。而本件被告經測試後，其呼氣中酒精濃度達每公升
    零點三五毫克，有酒精濃度測試單在卷可稽，而此酒精濃度
    測試係於車禍發生後之一小時左右即九十四年十一月十八日
    下午六時三十四分所測得，且被告係自後追撞騎乘腳踏車在
    前方路邊之被害人甲○，此有被害人甲○之警詢筆錄在卷可
    稽，再參以被告於九十四年十二月十三日檢察官訊問時亦坦
    承其飲酒後不能安全駕駛，綜上各情以觀，足認被告服用酒
    類已達不能安全駕駛之程度，是以被告服用酒類不能安全駕
    駛動力交通工具而駕駛之犯行事證已臻明確，洵堪認定。原
    審據以論罪科刑，判處被告拘役五十日，並諭知易科罰金之
    折算標準，核無違誤或不當，上訴人指摘原判決量刑過重，
    聲請撤銷原判決，並從輕量刑，難認有理由，應予駁回其上
    訴。又查被告前未曾受有期徒刑以上刑之宣告，此有臺灣彰
    化地方法院檢察署刑案資料查註紀錄表一紙在卷可稽，其經
    此教訓，應知警惕而無再犯之虞，所宣告之刑，認以暫不執
    行為適當，併予宣告緩刑二年，以勵自新。
據上論斷，應依刑事訴訟法第四百五十五條之一第一項、第三項
、第三百七十三條、第三百六十八條，刑法第七十四條第一款，
判決如主文。
本案經檢察官洪紹文到庭執行職務。
中    華    民    國    95    年    3     月    17    日
                  刑事第二庭   審判長法  官  石馨文
                                     法  官  李水源
                                     法  官  陳秋錦
以上正本證明與原本無異。
本判決不得上訴。
中    華    民    國    95    年    3     月    17    日
                                     書記官  梁高賓


司法院資訊處製作；財團法人民間司法改革基金會備份。
